【裁判字號】    90,自緝,110
【裁判日期】    900531
【裁判案由】    詐欺
【裁判全文】
臺灣臺中地方法院刑事判決                          九十年度自緝字第一一號
    自  訴  人  甲○○
    被      告  乙○○
右列被告因詐欺案件，經自訴人提起自訴，本院判決如左：
    主  文
乙○○無罪。
    理  由
一、自訴意旨略以：被告乙○○於民國（下同）八十七年五月二十日持其簽發，面額
    新台幣（下同）二十萬元，到期日八十七年九月十八日，票號七七九一三九號之
    本票一紙向自訴人詐借現款二十萬元，並於八十七年七、八月間與劉景岳（業經
    駁回自訴確定）基於共同之犯意聯絡，由乙○○持被告劉景岳所簽發、發票日八
    十七年九月二十二日、付款人台中區中小企業銀行田中分行、面額三十萬元之支
    票向自訴人詐借現款，並言明如期兌現償還，使自訴人因而陷於錯誤而如數交付
    現款，嗣屆期提示，竟遭退票而不獲支付，因認被告乙○○涉犯刑法第三百三十
    九條第一項之詐欺取財罪嫌云云。
二、惟按犯罪事實應依證據認定之，無證據不得推定其犯罪事實，刑事訴訟法第一百
    五十四條定有明文。且事實之認定，應憑証據，如未能發現相當証據，或証據不
    足以証明，自不得以推測或擬制之方法，以為裁判基礎。最高法院四十年台上字
    第八六號著有判例可資參照。
三、訊據被告乙○○堅決否認有何詐欺犯行，辯稱伊是因茶行倒閉才沒有辦法還款，
    而且是陸陸續續借的，票面金額共計五十萬元，但其中還包括利息，沒有一次借
    二十、三十萬元等語。經查本件自訴人所持有之前開本票及支票固然係被告乙○
    ○因借款所交付，惟該支票係遠期支票，本票發票日與到期日亦相距約三、四個
    月，衡情該票面金額應包括利息在內，而自訴人復未提出相關提領現金之資料供
    本院調查本件借款金額究係多少，是以被告辯稱並沒有借款五十萬元，堪以採信
    ，次就本案借款之經過，自訴人於第一次本院調查中陳稱：「我與劉景岳並不認
    識，本件借款之人係乙○○，因我與乙○○是朋友，故願意借款給他，乙○○借
    款時是稱伊要週轉用，都是乙○○出面跟我借錢，我錢也是交給他」等語，復於
    本院審理時供稱：被告乙○○說替朋友軋票用等語，前後為不同之陳述，且又未
    提供借錢時留存之證據供本院調查被告是否借錢時施用詐術，自難以自訴人前後
    不同之指訴認定被告乙○○於借款當時係施用詐術；且查被告乙○○於借款後確
    實因茶葉行倒閉而搬離台中，自訴人嗣後亦已離開台中，而未與被告乙○○聯絡
    ，業據自訴人於本院審理時供明在卷，是以被告乙○○辯稱伊是因為生意作不好
    ，茶葉行倒閉才付不出錢來，可以採信。是本案純係被告乙○○是否應負票據發
    票人責任之民事問題，應循民事途徑解決，尚難遽入被告乙○○犯有詐欺罪行。
    此外，復查無其他證據足資證明被告乙○○有何詐欺之犯行，其犯罪嫌疑顯有不
    足，爰依上揭刑事訴訟法之規定諭知被告乙○○無罪。
據上論斷，應依刑事訴訟法第三百四十三條、第三百零一條第一項，判決如主文。
中    華    民    國      九十      年       五      月   三十一  日
                              臺灣臺中地方法院刑事第二庭
                                    法  官  陳 如 玲
右正本證明與原本無異。
如不服本判決，應於判決送達後十日內向本院提出上訴狀，上訴於臺灣高等法院臺中
分院( 須附繕本 )。
                                    書記官
中    華    民    國      九十      年       六      月     一    日


司法院資訊處製作；財團法人民間司法改革基金會備份。
